# 求助版主关于内部交易递延所得税事项

提问人：yinpo123 时间：2022-09-17 08:36:42
陈版主您好，现在有如下事项请您指导:
集团A下属子公司B负责运输业务，向集团A控制的子公司C在 2021 年提供运输服务，截止 2021 年末，C公司根据B公司的运输结算单入账营业成本-运输费，因B公司尚未开具增值税发票，C公司在计算所得税时根据税审要求，对该部分无发票的营业成本暂估纳税调增并确认了递延所得税资产。
请教版主，这种情况下，在编制A集团合并财务报表时，B与C之间内部交易和往来抵消了，C公司单体层面确认的递延所得税资产在合并报表中是否要冲减？

回答人：chenyiwei
虽然在集团合并报表层面已抵销内部交易，但此处在C公司层面确认递延所得税资产的基础是一项未来待扣除项目（计税基础大于零，但账面价值为零的资产），而该项暂时性差异在合并报表层面仍存在，因此合并报表中继续保留该项递延所得税资产，不应将其抵销处理。